臺灣高等法院刑事判決　　　　　　　　100年度上訴字第386號
上　訴　人
即　被　告　邱明宗
上列上訴人因偽造文書等案件，不服臺灣板橋地方法院99年度訴
緝字第208號，中華民國99年12月14日第一審判決（起訴案號：
臺灣板橋地方法院檢察署97年度偵字第32456號），提起上訴，
本院判決如下：
    主  文
原判決關於邱明宗有罪部分均撤銷。
邱明宗被訴故買贓物及行使變造準私文書部分（車號9092-KN自
用小貨車部分），免訴。
邱明宗被訴故買贓物及行使變造準私文書部分（車號6315-DL自
用小客車部分），無罪。
    理  由
一、公訴意旨略稱：
  (一)被告邱明宗與郭燕輝於94年9月26日至同年12月間之某時許
    ，明知為車號9092-KN號自小貨車為來歷不明之贓物（該車
    原為何順福所有，登記人為順福魚號），竟共同基於上開犯
    意，由邱明宗將該車改為懸掛車牌號碼為9D-3610號車牌（
    車牌原為饒子榮所有，因交通事故致車頭全毀，而將車牌賣
    與郭燕輝之女郭庭美），為符合車牌9D-3610號之車籍資料
    ，即將9092-KN號車之引擎號碼由原有之：C12SCO61642號，
    變造為：C12SCO42593號後，並交與郭燕輝。嗣經警於97年8
    月29日19時40分許，在臺北縣蘆洲市○○○路299巷1號查獲
    。
  (二)邱明宗與張育宏於95年10月2日至同年12月15日間之某時許
    ，明知為車號6315-DL號自小客車為來歷不明之贓物（該車
    原為林月眉所有，在臺北市信義區○○○路98巷6號前失竊
    ），竟基於故買贓物、變造準私文書及行使變造準私文書之
    犯意，將該車改為懸掛來歷不明之車牌號碼為9038-KN號車
    牌，為符合車牌9038-KN號之車籍資料，將車號6315-DL號車
    之引擎號碼原為：00000000號，變造為00000000號後，由張
    育宏以10萬元販賣與不知情之鄭志富，復經不知情鄭志富以
    該車與不知情之楊育安所有之FD-2857號自小客車為交換。
  (三)邱明宗上開犯行均足生損害於上開該贓車之失主、各該買主
    、汽車製造商及監理機關對於汽車車籍管理之正確性，因認
    其涉犯刑法第349條第2項故買贓物罪嫌及第216條、第210
    條、第220條行使變造準私文書罪嫌。
二、按刑事訴訟法第302條第1款規定，案件曾經判決確定者，應
    諭知免訴之判決。此項一事不再理原則，關於實質上一罪或
    裁判上一罪，均有其適用。連續犯、牽連犯、想像競合犯，
    係裁判上之一罪，其一部分犯罪行為曾經判決確定者，其效
    力當然及於全部，並以先確定者有既判之拘束力，故檢察官
    復將連續犯其他部分或牽連犯中的方法或結果行為，重行起
    訴，應諭知免訴判決（最高法院47年台非字第42號、49年臺
    非字第20號、60年台非字第77號判例意旨參照）。次按行為
    後法律有變更者，適用行為時之法律。但行為後之法律有利
    於行為人者，適用最有利於行為人之法律，刑法第2條第1項
    定有明文。本件被告行為後，刑法於94年2月2日修正公布刪
    除連續犯之規定，並於95年7月1日施行，此等刪除連續犯之
    規定，雖非犯罪構成要件之變更，但已影響行為人刑罰之法
    律效果，自屬法律有變更，應依新法第2條第1項規定為從舊
    從輕之比較適用。而修正前刑法第56條規定連續數行為而犯
    同一之罪名者，以一罪論；而修正後刑法第56條已刪除連續
    犯之規定，故經比較新、舊法結果，新法對於被告並未較為
    有利，仍應適用行為時之法律即修正前刑法第56條規定，論
    以連續犯（最高法院95年第8次刑事庭會議決議參照）。
三、次按犯罪事實應依證據認定之，無證據不得認定犯罪事實。
    又不能證明被告犯罪者，應諭知無罪之判決，刑事訴訟法第
    154條第2項、第301條第1項分別定有明文。又事實之認定，
    應憑證據，如未能發現相當證據，或證據不足以證明，自不
    能以推測或擬制之方法，以為裁判基礎。再認定不利於被告
    之事實，須依積極證據，苟積極證據不足為不利於被告事實
    之認定時，即應為有利於被告之認定，更不必有何有利之證
    據。而認定犯罪事實所憑之證據，雖不以直接證據為限，間
    接證據亦包括在內；然而無論直接或間接證據，其為訴訟上
    之證明，須於通常一般之人均不致有所懷疑，而得確信其為
    真實之程度者，始得據為有罪之認定，倘其證明尚未達到此
    一程度，而有合理之懷疑存在，致無從為有罪之確信時，即
    應為無罪之判決。又刑事訴訟法第161條第1項規定：檢察官
    就被告犯罪事實，應負舉證責任，並指出證明之方法。因此
    ，檢察官對於起訴之犯罪事實，應負提出證據及說服之實質
    舉證責任。倘其所提出之證據，不足為被告有罪之積極證明
    ，或其指出證明之方法，無從說服法院以形成被告有罪之心
    證，基於無罪推定之原則，自應為被告無罪之判決（最高法
    院30年度上字第816號、40年度臺上字第86號、76年度臺上
    字第4986號、92年度臺上字第128號判例意旨參照）。
四、證據能力部分：按刑事訴訟法第308條規定：「判決書應分
    別記載其裁判之主文與理由；有罪之判決並應記載犯罪事實
    ，且得與理由合併記載。」，同法第310條第1款規定：「有
    罪之判決書，應於理由內分別情形記載左列事項：一、認定
    犯罪事實所憑之證據及其認定之理由。」，及同法第154 條
    第2項規定：「犯罪事實應依證據認定之，無證據不得認定
    犯罪事實。」揆諸上開規定，刑事判決書應記載主文與理由
    ，於有罪判決書方須記載犯罪事實，並於理由內記載認定犯
    罪事實所憑之證據及其認定之理由。所謂認定犯罪事實所憑
    之「證據」，即為該法第154條第2項規定之「應依證據認定
    之」之「證據」。職是，有罪判決書理由內所記載認定事實
    所憑之證據，即為經嚴格證明之證據，另外涉及僅須自由證
    明事項，即不限定有無證據能力之證據，及彈劾證人信用性
    可不具證據能力之彈劾證據。在無罪判決書內，因檢察官起
    訴之事實，法院審理結果，認為被告之犯罪不能證明，而為
    無罪之諭知，則被告並無檢察官所起訴之犯罪事實存在，既
    無刑事訴訟法第15 4條第2項所規定「應依證據認定之」事
    實存在，因此，判決書僅須記載主文及理由，而理由內記載
    事項，為法院形成主文所由生之心證，其論斷僅要求與卷內
    所存在之證據資料相符，或其論斷與論理法則無違，通常均
    以卷內證據資料彈劾其他證據之不具信用性，無法證明檢察
    官起訴之事實存在，所使用之證據並不以具有證據能力之證
    據為限，是以本件被告邱明宗經本院認定無罪部分，本判決
    即不再論述所援引有關證據之證據能力，合先敘明。
五、公訴意旨(一)部分：
  (一)被告邱明宗前曾被訴「於94年間某日，在宜蘭縣龍德工業區
    某處，以新臺幣（下同）1萬元之價格，向某真實姓名年籍
    不詳之人購得一部未掛車牌之小客車後，竟基於故買贓物及
    行使偽造準私文書之犯意，先於94年間某日，在臺北縣蘆洲
    市某處，以6萬6千元之價格，向某真實姓名年籍不詳之人購
    買僅餘引擎、變速箱之小客車車殼贓物兩具【其中一具為霍
    如銀（登記其妻李惠卿名下）所有，車號MP-7418號、車身
    號碼1HGCB7679NA111024號，係於93年7月20日在台中市北屯
    區○○○路三六號前失竊】，隨後於94年間某日，在宜蘭縣
    利澤工業區某處，將該未掛車牌小客車上之座椅、方向盤等
    物拆下，裝置於前揭購得之MP-7418號贓車車殼上，並將該
    未掛車牌小客車之車身號碼牌取下，換貼於MP-7418號贓車
    車身上，以此方式偽造MP-7418號贓車之車身號碼，而偽造
    該等屬於汽車製造商出廠標誌之準私文書，再至監理站申領
    懸掛5192-MU號車牌後，於95年4月20日將該贓車以5萬元之
    價格出售予不知情之陳建宏，而對於監理站、陳建宏主張行
    使該偽造之車身號碼，足生損害於霍如銀、陳建宏、汽車製
    造廠商及監理機關對於汽車車籍管理之正確性」之犯行（即
    後述臺灣宜蘭地方法院97年度訴字第139號判決事實欄一、
    (一)部分），經臺灣宜蘭地方法院檢察署檢察官以96年度偵字
    第717號、第718號提起公訴，嗣經臺灣宜蘭地方法院於97年
    6月6日以97年度訴字第139號判決，就被告邱明宗上開犯行
    依行使偽造準私文書罪判處有期徒刑1年6月，減為有期徒刑
    9月，並與其他各罪減刑後刑期，定應執行有期徒刑3年4月
    ，嗣被告邱明宗提起上訴後，經本院以被告上訴不合法定要
    件為由，於97年10月31日以97年度上訴字第3925號判決駁回
    上訴，被告邱明宗再提起上訴，嗣經最高法院於98年7月23
    日以98年度台上字第418 2號判決駁回上訴而確定等情（下
    稱前案），此有上開刑事判決及本院被告前案紀錄表各一份
    在卷可稽。
  (二)本件被告邱明宗明知在花蓮地區之真實姓名年籍不詳綽號「
    小廖」、「阿成」等成年人係從事以贓車打磨偽造車身、引
    擎號碼之「借屍還魂車」集團成員（下簡稱「小廖」等人）
    ，且「小廖」等人所出售之車牌號碼9092-KN號自小貨車自
    用小貨車（車主何順福於94年9月26日下午3時許在宜蘭縣宜
    蘭市舊縣府停車場內發現遭不詳姓名之人竊取）係來路不明
    之贓車，竟基於故買贓物之犯意，並與「小廖」等人共同基
    於行使偽造準私文書之犯意聯絡，於94年9月26日起至同年
    12月間之某日，由不詳姓名之人取得車牌號碼9D-3610號不
    堪修復之事故車輛，並將上開事故車之車牌連同車籍資料交
    付「小廖」等人，由「小廖」等人在不詳地點，將上開車號
    9092-KN號自用小客車之引擎號碼C12SCO61642號磨滅，並重
    新打造引擎號碼C12SCO42593號（即上開事故車之引擎號碼
    ），偽造該等屬於汽車製造商出廠標誌之準私文書，並將上
    開事故車9D-3610號之車牌懸掛在該失竊之9092-KN號自用小
    貨車之車身上，再將該自用小貨車賣與邱明宗，嗣邱明宗於
    94年12月間某日，在宜蘭縣羅東鎮某處，將該貨車以20萬元
    之價錢出售與郭燕輝供載貨使用（郭燕輝所犯故買贓物犯行
    ，前經臺灣板橋地方法院以98 年度訴字第2956號判決判處
    有期徒刑4月，減為有期徒刑2月確定）等情，業據被告邱明
    宗於偵查、原審及本院準備程序中供承不諱，核與共同被告
    郭燕輝於警詢、偵查及原審審理中供述之情節相符，並據證
    人何順福、徐金菊於警詢時證述屬實，並有失車-唯讀案件
    基本資料、車籍查詢-基本資料詳細畫面、懸掛9D-3610號車
    牌之勘驗照片、9D-3610號自用小貨車之臺北縣政府警察局
    海山分局交通分隊道路交通事故證明書等在卷可稽。按引擎
    號碼係汽車製造廠出廠之標誌，乃表示一定用意之證明，依
    刑法第220條第1項規定，應以私文書論；倘將汽車上原有之
    引擎號碼磨滅，再打造另一號碼，乃具有創設性，應屬偽造
    ，非變造（最高法院81年度台上字第2398號、90年台上字第
    3322號判決同此意旨）；查被告將前開原有汽車之引擎號碼
    磨去，另打上新號碼，乃具有創設性，應屬偽造行為之一種
    ，公訴意旨認被告所為係變造引擎號碼，容有誤會。核被告
    係犯刑法第349條第2項之故買贓物罪及同法第216條、第220
    條第1項、第210條之行使偽造準私文書罪，且所犯二罪，有
    方法、目的之關係，應依修正前刑法第55條牽連犯之規定，
    從一重之行使偽造準私文書罪，被告此部分犯行事證明確。
  (三)惟查，被告邱明宗上開故買贓物、行使偽造準私文書等犯行
    之犯罪時間為94年9月26日至同年12月間之某時許，核與前
    案確定判決事實欄一、(一)部分所載之犯罪時間即94年間某日
    ，二案之犯罪時間緊接，且本案與前案均係被告邱明宗向他
    人故買取得贓車後，由其自行偽造贓車之車身或引擎號碼，
    並在該贓車上懸掛其他車號之車牌後，再將贓車出售他人牟
    利，顯見本案與前案之犯罪手法相同，被告顯係基於概括犯
    意所為，且觸犯構成要件相同之罪名。是以，本案上開起訴
    犯罪事實與前案確定判決事實欄一、(一)處罰之犯行，有修正
    前刑法第56條連續犯之裁判上一罪關係，為修正前刑法法律
    上之同一案件。又本案被告被訴故買贓物、行使偽造準私文
    書等犯行之犯罪時間為94年9月26日至同年12月之某時許，
    係在前案最後審理事實法院即臺灣宜蘭地方法院97年度訴字
    第139號案件宣示判決日即97年6月6日之前，足認本件被告
    邱明宗於94年9月26日至同年12月間之某時許故買贓物、行
    使偽造準私文書等犯行，與前案實體判決確定案件有連續犯
    之裁判上一罪關係，應為前案確定判決之效力所及。
  (四)綜上所述，被告邱明宗上開故買贓物、行使偽造準私文書之
    犯行，既經前案確定判決效力所及，依照前揭說明，就被告
    邱明宗被訴於94年9月26日至同年12月間之某時許（車號909
    2-KN號自小貨車部分）故買贓物、行使偽造準私文書等犯行
    部分，自應為免訴之判決。
六、公訴意旨(二)部分：
  (一)檢察官認為被告涉犯此部分罪嫌，無非係以：1.同案被告張
    育宏於警詢及偵查之供述：係被告邱明宗主動為其變造引擎
    號碼之事實；2.證人林月眉於警詢之指述：其所有上開自用
    小客車失竊之事實；3.證人鄭志富、楊育安等人於警詢之供
    述渠等向被告張育宏買受上開贓車之事實；4.汎德股份有限
    公司法德08字第51號函、林月眉所有之車號6315-DL號車之
    車身號碼查詢各1份：懸掛車牌9038-KN號自小客車，原應為
    引擎號碼00000000號，而屬車牌號碼6315-DL號車之事實等
    為主要論據。
  (二)訊據被告邱明宗堅決否認有此部分犯行，辯稱：伊與張育宏
    有私人糾紛，他曾報警抓伊，伊也曾找人打他及報警抓他，
    張育宏所言不實，是伊做的事都會承認，這輛車，張育宏只
    叫伊烤漆板金而已，把車輛顏色改為藍色，一般私人修車廠
    在修理時車輛時，也不會查看車輛行照，伊不知道這輛車是
    贓車等語。
  (三)經查：
    1.本件車牌號碼6315-DL號自小客車（廠牌BMW、車身號碼WB
      ACA6317RFK62977、引擎號碼00000000）為林月眉所有，
      嗣於95年10月2日4時許，在臺北市信義區○○○路98巷6
      號前發現失竊，而車牌號碼為9038-KN號自用小客車（引
      擎號碼00000000、原車牌號碼為G3-5059，車身白色，係
      潘翼毅所有，嗣於94年9月27日重新申請9038-KN號車牌，
      並過戶予張育宏），張育宏以10萬元販賣與不知情之鄭志
      富，於95年12月15日登記過戶，復經不知情鄭志富以該車
      與不知情之楊育安所有之FD-2857號自小客車為交換，於
      96年10月29日登記予楊育安之妻廖予湘名下等情，業據證
      人林月眉、鄭志富、楊育安於警詢時（分別見偵查卷第43
      -45頁、46-48頁、49-51頁）、證人潘翼毅於原審審理時
      分別證述屬實（見原審卷第162-164頁）及同案被告張育
      宏於警偵訊、原審供述明確，並有車主為廖予湘之行車執
      照影本（見偵查卷第105頁）、林月眉具領之贓物認領保
      管單（見偵查卷第118頁）、失車-唯讀案件基本資料（見
      原審卷第96頁）、車號9038-KN號之汽車車主歷史查詢（
      見原審卷第145頁）、交通部公路總局台北區監理所宜蘭
      監理站99年3月10日北監宜一字第0990001757號函附之903
      8-KN自用小客車車牌註銷原因及歷年全部之過戶申請資料
      含汽車車輛異動登記書、汽車車籍查詢等資料（見原審卷
      第147-154頁）、99年4月14日北監宜一字第0990002949號
      函附9038-KN自用小客車變更登記事項等資料（見原審卷
      第176-181頁）在卷可證，自堪信為實在。
    2.另本件查獲之懸掛9038-KN號車牌之自用小客車，其車身
      係車號6315-DL號之自用小客車一情，業據汎德股份有限
      公司依台北縣政府警察局三重分局自上開自用小客車採證
      之車身編號WBACA6317RFK62977，經原廠協助查知出廠年
      份為1993年11月，出廠時配備引擎號碼為00000000，而查
      出原車牌號碼為6315-DL、出主為林月眉屬實，此有該公
      司97年10月7日法德08字第51號函及台北縣政府警察局三
      重分局98年12月31日北縣警重刑字第0980064643號函各1
      份在卷可證（見偵查卷第91-92頁及原審卷第91-95頁），
      亦堪採信。惟上開自小客車車身之引擎號碼並未經變造或
      偽造為車牌9038 -KN號自用小客車之引擎號碼00000000，
      此可依台北縣政府警察局三重分局僅自上開自用小客車採
      集到車身編號及汎德股份有限公司上開查證過程可知，並
      據證人謝曉輝即證人林月眉之夫於警詢時證稱「警方將該
      車發還給林月眉時無引擎號碼，伊依據警方提供之失車領
      回證明向監理單位重新請領牌照，必須在引擎號碼部位重
      新打造引擎號碼」等語（見原審卷第115-116頁），是上
      開林月眉所有之車號6315-DL號自用小客車引擎號碼應係
      遭磨除而尚未遭偽造為9038 -KN號自用小客車之引擎號碼
      00000000，亦未遭變造或偽造車身號碼，公訴意旨認被告
      與同案被告張育宏共同將車號6315-DL號車之引擎號碼原
      為：00000000號，變造為00000000號，顯無證據足以證明
      。且遍查全案卷證，公訴人所提出之證據僅能證明證人林
      月眉所有車號6315-DL號之自用小客車係失竊車輛，並無
      其他積極證據足以證明上開自用小客車係被告與共同被告
      張育宏兩人共同於何時何地向何人故買之或予以收受，公
      訴意旨認被告被告與共同被告張育宏係明知上開自用小客
      車為贓車而故買之，顯屬速斷。
    3.又雖據同案被告張育宏於警、偵訊及原審均供稱：不知道
      上開車輛引擎號碼有無變造，伊購入車號9038-KN號汽車
      將車輛交給邱明宗整理，因邱明宗欠伊修車費，他才願意
      幫伊修理該車，是邱明宗主動幫伊換引擎號碼，伊整理後
      再賣給鄭志富，伊不知道上開車輛引擎號碼有無變造，也
      不知道是贓車等語。惟此據被告邱明宗堅決否認，另據同
      案被告張育宏於警詢時供稱「伊與邱明宗都是開設汽車修
      理廠，伊有幫邱明宗修理他不會修理車輛汽車引擎部分，
      他幫伊整修、換裝伊購入之車輛」（見偵查卷第28頁）、
      於原審供稱「伊買來之後，有開一陣子，後來牽去邱明宗
      那邊去烤漆、板金作整理，整理完伊有試開」（見原審卷
      第51頁）、「這輛車買回來後，伊自己修理引擎底盤，車
      子坢金、烤漆部份就交給被告，是在賣給鄭志富前2、3個
      月交給被告修理的」（見原審卷第63頁）、「這輛車買來
      時是暫停使用，因為買來的時候，這輛車有撞到，伊把車
      子修理好後，再開到監理站去驗車，重新領牌，之後在交
      給被告幫伊烤漆成為藍色及整理內裝，再去驗車把行照的
      車輛顏色改為藍色」（見原審卷第164頁）、「伊是作引
      擎的，被告是作板金的。警方後來找伊只說該車是贓車，
      並沒有給伊看車子的引擎號碼，伊被查獲前。伊知道邱明
      宗有作贓車，所以警察跟伊說是贓車，伊認為是邱明宗換
      引擎號碼。（問：邱明宗為何要幫你換引擎號碼？）修理
      引擎伊比較高明，所以他會給伊修引擎，伊牽車給他板金
      ，他沒有跟伊收錢，伊幫他維修車，他欠伊錢，所以叫他
      板金來抵。伊不知道被告為何要換這輛車的引擎號碼。伊
      的耳朵之前有被告找人打到，縫了40幾針。」（見原審卷
      第77-79頁），再佐以卷附之車號9038-KN號之汽車車主歷
      史查詢、9038-KN自用小客車汽車車輛異動登記書、汽車
      車籍查詢等資料，共同被告張育宏自94年9月27日過戶前
      即已先行購入9038-KN自用小客車，整修完畢後再於94年9
      月27日過戶登記並重新申請9038-KN號車牌，再於95年12
      月15日轉賣予鄭志富，共同被告張育宏使用上開車輛長達
      1 年餘，在交付予被告烤漆板金前，亦自行修理引擎及為
      其他整修，並自行前往監理站驗車重新領牌，且依共同被
      告張育弘之陳述，被告並未共同參予此部分整修、驗車之
      過程，是上開自用小客車遭共同被告張育宏自行換裝車身
      之可能性不低。況被告為共同被告張育宏就上開自用小客
      為烤漆板金並未收取任何費用，共同被告張育宏稱係以被
      告積欠之修車費抵償，衡情若被告係收受或故買車號6315
      -DL號自用小客車之贓車再予以換裝、懸掛9038-KN號車牌
      後交付予共同被告，其負擔之成本及風險顯不低，被告應
      無在未收取其他費用下主動自願替共同被告為上開換裝車
      輛行為之動機或目的，而據被告與共同被告張育宏之陳述
      ，兩人有私人糾紛，又無其他積極證據足以佐證共同被告
      張育宏之陳述與事實相符，自難僅以共同被告張育宏上開
      不利於被告之陳述作為被告有罪之唯一證據。
    4.綜上所述，本件並無積極證據證明車號6315-DL號自用小
      客車之車身引擎號碼00000000遭變造為00000000號，且遍
      查全案卷證資料，檢察官所提出之證據僅能證明證人林月
      眉所有車號6315-DL號之自用小客車係失竊車輛，而無其
      他積極證據足以證明被告與共同被告張育宏兩人均明知上
      開自用小客車係贓物及兩人係於何時、何地、向何人故買
      或予以收受之，本件檢察官所提證據及指出證明之方法，
      無從說服本院形成被告確有共同故買贓物、行使變造準私
      文書罪之心證。本件依檢察官所提之證據尚有相當合理之
      懷疑存在，並未達於可確信其為真實之程度，復無其他積
      極證據足資認定被告確有檢察官所指上揭公訴意旨一、(二)
      部分之犯行。被告被訴此部分犯行，尚屬不能證明，揆諸
      前揭說明，自應為被告無罪之諭知。
七、原審未詳予勾稽，遽認就公訴意旨一、(一)(二)部分為被告有罪
    並予論罪科刑，容有未洽。被告上訴執以指摘原判決不當，
    求予撤銷改判，其上訴為有理由，應由本院將原判決撤銷，
    並依法分別諭知如主文第二項、第三項所示。
據上論斷，應依刑事訴訟法第369條第1項前段、第364條、第301
條第1項、第302條第1款，判決如主文。
本案經檢察官陳大偉到庭執行職務。
中    華    民    國   100    年    4     月    21    日
                  刑事第十庭  審判長法  官  宋  祺
                                    法  官  高玉舜
                                    法  官  陳明珠
以上正本證明與原本無異。
檢察官如不服本判決，應於收受送達後10日內向本院提出上訴書
狀，其未敘述上訴之理由者並得於提起上訴後10日內向本院補提
理由書（均須按他造當事人之人數附繕本）「切勿逕送上級法院
」。
被告不得上訴。
                                    書記官  胡勤義
中    華    民    國   100    年    4     月    21    日